臺灣雲林地方法院刑事裁定
110年度聲字第945號
聲  請  人  臺灣雲林地方檢察署檢察官
受  刑  人  謝嘉文



上列聲請人因對受刑人數罪併罰有二裁判以上，聲請定其應執行
之刑（110年執字第1919號），本院裁定如下：
    主  文
謝嘉文所犯如附表編號1至5所示之罪刑，應執行有期徒刑肆年貳
月。所犯如附表編號6至16所示之罪刑，其中所處有期徒刑部分
，應執行有期徒刑拾年肆月。
    理  由
一、聲請意旨略以：受刑人謝嘉文因犯違反毒品危害防制條例等
    案件，先後經判決確定（如附表編號116），符合數罪併罰
    之要件，應依刑法第53條及第51條第5款之規定，聲請就一
    覽表編號1至5號、編號6至16號分別定其應執行之刑，爰依
    刑事訴訟法第477條第1項規定聲請裁定等語。
二、按刑法第50條規定：裁判確定前犯數罪者，併合處罰之。但
    有下列情形之一者，不在此限：一得易科罰金之罪與不得易
    科罰金之罪。二得易科罰金之罪與不得易服社會勞動之罪。
    三得易服社會勞動之罪與不得易科罰金之罪。四得易服社會
    勞動之罪與不得易服社會勞動之罪。前項但書情形，受刑人
    請求檢察官聲請定應執行刑者，依第51條規定定之。次按裁
    判確定前犯數罪者，併合處罰之；數罪併罰，有二裁判以上
    者，依刑法第51條之規定，定其應執行之刑；數罪併罰，分
    別宣告其罪之刑，如宣告多數有期徒刑者，於各刑中之最長
    期以上，各刑合併之刑期以下，定其刑期，但不得逾30年；
    再按刑法第41條第1項之規定於數罪併罰之數罪均得易科罰
    金，其應執行之刑逾6月者，亦適用之；復按依刑法第48條
    應更定其刑者，或依刑法第53條及第54條應依刑法第51條第
    5款至第7款之規定，定其應執行之刑者，由該案犯罪事實最
    後判決之法院之檢察官，聲請該法院裁定之，刑法第50條第
    1項前段、第53條、第51條第5款、第41條第8項、刑事訴訟
    法第477條第1項分別定有明文。再按法律上屬於自由裁量之
    事項，有其外部性界限及內部性界限，並非概無拘束。依據
    法律之具體規定，法院應在其範圍選擇為適當之裁判者，為
    外部性界限；而法院為裁判時，應考量法律之目的，及法律
    秩序之理念所在者，為內部性界限。法院為裁判時，二者均
    不得有所踰越（最高法院80年臺非字第473號判例意旨參照
    ）。另按數罪併罰中之一罪，依刑法規定得易科罰金，若因
    與不得易科罰金之他罪併合處罰結果而不得易科罰金時，原
    可易科部分所處之刑，自亦無庸為易科折算標準之記載（司
    法院院字第2702號解釋、司法院大法官釋字第144號解釋及
    第679號解釋理由書意旨參照）。故在數罪併罰，有二裁判
    以上，定其應執行之刑時，若有得易科罰金之罪與不得易科
    罰金之罪併合處罰結果而不得易科罰金時，原可易科部分所
    處之刑，自亦無庸為易科罰金折算標準之記載。此外，形式
    上雖為一聲請案件，然檢察官實質上將二項獨立之定應執行
    刑聲請，合併於一聲請書同時為之，法院應依其聲請，就各
    該部分之聲請分別予以審核及准駁（最高法院105年度臺抗
    字第394號裁定意旨可資參照）。
三、經查，受刑人因①犯附表編號1至3所示之罪，經臺灣高等法
    院臺南分院（下稱臺南高分院）以108年度上訴字第23號判
    決判處如附表編號1至3所示之刑，並定應執行有期徒刑5月
    、1年7月確定；②犯附表編號4所示之罪，經臺南高分院以10
    8年度上訴字第730號判決判處有期徒刑11月確定；③犯附表
    編號5所示之罪，經本院以108年度訴字第660號判決判處有
    期徒刑1年8月確定；④犯附表編號6、7所示之罪，經本院以1
    09年度訴字第108號判決判處有期徒刑11月、5月確定；⑤犯
    附表編號8至16所示之罪，經本院以109年度訴字第234號、
    第283號、第546號、第748號合併判決判處如附表編號８至
    所示之刑，並定應執行有期徒刑9年6月確定等情，有各該判
    決書及臺灣高等法院被告前案紀錄各1份在卷可稽，其中附
    表編號2至6、8至16所示之罪刑均不得易科罰金，附表編號1
    、7所示罪刑則得易科罰金，惟受刑人業已提出聲請，請求
    檢察官就如附表編號1至16所示之罪刑，聲請合併定應執行
    刑，此有受刑人民國110年10月25日執行筆錄1份在卷可稽，
    已合定刑要件。又受刑人所犯如附表編號2至3、8至16所示
    罪刑，分別曾經原判決定應執行有期徒刑1年7月、9年6月確
    定，依前揭最高法院判例意旨，本院分別就附表編號1至5、
    編號6至16所示罪刑定應執行刑之裁判時，自應受前開裁判
    所為定應執行刑內部界限之拘束，而應在上開曾定應執行刑
    加計其他宣告刑之總和範圍內定應執行刑。茲聲請人以本院
    為犯罪事實最後判決之法院，聲請就附表編號1至5、編號6
    至16所示之罪分別定其應執行刑，本院審認核屬正當，應予
    准許，爰審酌受刑人所犯附表編號1至5所示之罪分別為施用
    、持有毒品罪，而施用毒品者實具有病患性犯人之性質，與
    一般刑事犯罪之本質相異，除刑罰外亦應輔以適當之醫學治
    療及心理矯治為宜，但各罪施用時間有差異，又附表編號6
    、7均為施用毒品罪、附表編號8至12、15所示之罪均為販賣
    毒品罪或意圖販賣而持有毒品罪、附表編號13、14均為轉讓
    毒品罪，並曾經原判決定應執行刑確定（已受相當之核減）
    ，考量各罪之罪質、被害法益、犯罪時間差距，兼顧刑罰衡
    平之要求及矯正受刑人之目的，及受刑人對本案定刑之意見
    （見本院陳述意見調查表）等一切情狀，各別就附表編號1
    至5、編號6至16定其應執行刑如主文所示。而受刑人所犯如
    附表編號1、7所示之罪雖係得易科罰金之罪，但因分別與附
    表編號4至5、附表編號6、8至16所示不得易科罰金之罪合併
    處罰結果而不得易科罰金，揆諸前揭說明，於定應執行刑時
    原可易科部分所處之刑，即無庸諭知易科罰金之折算標準，
    併此敘明。另受刑人所犯如附表編號16所示併科罰金部分，
    既無刑法第51條第7款所謂宣告多數罰金之情形，即應併予
    執行，於本案無定應執行刑之問題，附此敘明。
四、依刑事訴訟法第477條第1項，刑法第50條、第53條、第51條
    第5款，裁定如主文。
中　　華　　民　　國　　110 　年　　11　　月　　25　　日
                  刑事第二庭    法  官    王紹銘
以上正本證明與原本無異。
如不服本裁定，應於裁定送達後5 日內向本院提出抗告狀（須附
繕本）。　　　
                                書記官    洪秀虹
中　　華　　民　　國　　110 　年　　11　　月　　25　　日
附表：受刑人謝嘉文定應執行刑案件一覽表
 編          號           １          ２          ３  罪          名  施用第二級毒品罪 施用第一級毒品罪 施用第一級毒品罪  宣    告    刑 ( 不 含 沒 收 )  有期徒刑5月 有期徒刑9月 有期徒刑1年  犯  罪  日  期  107年4月15日 107年4月15日 107年4月26日  偵  查  機  關   年  度  案  號  臺灣雲林地方檢察署107年度毒偵字第766號、1486號 臺灣雲林地方檢察署107年度毒偵字第766號、1486號 臺灣雲林地方檢察署107年度毒偵字第766號、1486號 最  後  事實審 法    院 臺灣高等法院臺南分院 臺灣高等法院臺南分院 臺灣高等法院臺南分院  案    號 108年度上訴字第23號 108年度上訴字第23號 108年度上訴字第23號  判決日期 108年5月28日 108年5月28日（聲請書誤載，逕予更正） 108年5月28日（聲請書誤載，逕予更正） 確  定  判  決 法    院 臺灣高等法院臺南分院 最高法院 最高法院  案    號 108年度上訴字第23號 108年度台上字第2527號 108年度台上字第2527號  確定日期 108年5月28日 108年8月7日 108年8月7日 是否為得易科罰金之案件  是 否 否 備    註  雲林地檢108執2534號  （108執緝565號） 1.編號2至3經原判決定應執行有期徒刑1年7月確定。 2.雲林地檢108執3140號（108執緝566號）。  1.編號2至3經原判決定應執行有期徒刑1年7月確定。 2.雲林地檢108執3140號（108執緝566號）。 
 編          號           ４          ５          ６  罪          名  施用第一級毒品罪 持有第一級毒品罪 施用第一級毒品罪  宣    告    刑 ( 不 含 沒 收 )  有期徒刑11月 有期徒刑1年8月 有期徒刑11月  犯  罪  日  期  107年9月24日 108年3月27日至108年3月29日 108年10月22日  偵  查  機  關   年  度  案  號  臺灣雲林地方檢察署107年度毒偵字第2153號 臺灣雲林地方檢察署108年度毒偵字第454號、108年度偵字第5266號 臺灣雲林地方檢察署108年度毒偵字第1373號、1522號 最  後  事實審 法    院 臺灣高等法院臺南分院 臺灣雲林地方法院 臺灣雲林地方法院  案    號 108年度上訴字第730號 108年度訴字第660號 109年度訴字第108號  判決日期 108年7月23日 108年12月30日 109年3月23日 確  定  判  決 法    院 臺灣高等法院臺南分院 臺灣雲林地方法院 臺灣雲林地方法院  案    號 108年度上訴字第730號 108年度訴字第660號 109年度訴字第108號  確定日期 108年8月23日 109年1月30日 109年4月27日 是否為得易科罰金之案件  否 否 否 備  註  雲林地檢108執3172號 雲林地檢109執762號 雲林地檢109執1287號 
 編          號           ７          ８          ９  罪          名  施用第二級毒品罪 販賣第二級毒品罪 販賣第二級毒品未遂罪  宣    告    刑 ( 不 含 沒 收 )  有期徒刑5月 有期徒刑4年 有期徒刑1年11月  犯  罪  日  期  108年10月22日 107年9月2日 108年3月14日  偵  查  機  關          年  度  案  號  臺灣雲林地方檢察署108年度毒偵字第1373號、1522號 臺灣雲林地方檢察署108年度偵字第2398號、2356號、2517號、3125號、3240號、3468號、6967號、109年度偵字第234號、1384號、1443號、追加起訴108年度偵字第7221號、109年度偵字第4564號、4961號 臺灣雲林地方檢察署108年度偵字第2398號、2356號、2517號、3125號、3240號、3468號、6967號、109年度偵字第234號、1384號、1443號、追加起訴108年度偵字第7221號、109年度偵字第4564號、4961號 最  後  事實審 法    院 臺灣雲林地方法院 臺灣雲林地方法院 臺灣雲林地方法院  案    號 109年度訴字第108號 109年度訴字第234號、283號、546號、748號 109年度訴字第234號、283號、546號、748號  判決日期 109年3月23日 110年5月26日 110年5月26日 確  定  判  決 法    院 臺灣雲林地方法院 臺灣雲林地方法院 臺灣雲林地方法院  案    號 109年度訴字第108號 109年度訴字第234號、283號、546號、748號 109年度訴字第234號、283號、546號、748號  確定日期 109年4月27日 110年6月29日 110年6月29日 是否為得易科罰金之案件  是 否 否 備    註  雲林地檢109執1288號  1.編號8至16經原判決定應執行有期徒刑9年6月確定。 2.雲林地檢110執1919號。 1.編號8至16經原判決定應執行有期徒刑9年6月確定。 2.雲林地檢110執1919號。 
 編          號                                 罪          名  販賣第二級毒品未遂罪 販賣第一級毒品罪 販賣第一級毒品罪  宣    告    刑 ( 不 含 沒 收 )  有期徒刑1年9月 有期徒刑7年6月 有期徒刑7年8月  犯  罪  日  期  108年3月21日 108年10月3日 108年10月21日  偵  查  機  關          年  度  案  號  臺灣雲林地方檢察署108年度偵字第2398號、2356號、2517號、3125號、3240號、3468號、6967號、109年度偵字第234號、1384號、1443號、追加起訴108年度偵字第7221號、109年度偵字第4564號、4961號 臺灣雲林地方檢察署108年度偵字第2398號、2356號、2517號、3125號、3240號、3468號、6967號、109年度偵字第234號、1384號、1443號、追加起訴108年度偵字第7221號、109年度偵字第4564號、4961號 臺灣雲林地方檢察署108年度偵字第2398號、2356號、2517號、3125號、3240號、3468號、6967號、109年度偵字第234號、1384號、1443號、追加起訴108年度偵字第7221號、109年度偵字第4564號、4961號 最  後  事實審 法    院 臺灣雲林地方法院 臺灣雲林地方法院 臺灣雲林地方法院  案    號 109年度訴字第234號、283號、546號、748號 109年度訴字第234號、283號、546號、748號 109年度訴字第234號、283號、546號、748號  判決日期 110年5月26日 110年5月26日 110年5月26日 確  定  判  決 法    院 臺灣雲林地方法院 臺灣雲林地方法院 臺灣雲林地方法院  案    號 109年度訴字第234號、283號、546號、748號 109年度訴字第234號、283號、546號、748號 109年度訴字第234號、283號、546號、748號  確定日期 110年6月29日 110年6月29日 110年6月29日 是否為得易科罰金之案件  否 否 否 備    註  1.編號8至16經原判決定應執行有期徒刑9年6月確定。 2.雲林地檢110執1919號。 1.編號8至16經原判決定應執行有期徒刑9年6月確定。 2.雲林地檢110執1919號。 1.編號8至16經原判決定應執行有期徒刑9年6月確定。 2.雲林地檢110執1919號。 
 編          號                                 罪          名  轉讓第一級毒品罪 轉讓禁藥罪 意圖販賣而持有第二級毒品罪  宣    告    刑 ( 不 含 沒 收 )  有期徒刑8月 有期徒刑7月 有期徒刑2年10月  犯  罪  日  期  108年3月15日 108年3月29日 108年10月22日  偵  查  機  關          年  度  案  號  臺灣雲林地方檢察署108年度偵字第2398號、2356號、2517號、3125號、3240號、3468號、6967號、109年度偵字第234號、1384號、1443號、追加起訴108年度偵字第7221號、109年度偵字第4564號、4961號 臺灣雲林地方檢察署108年度偵字第2398號、2356號、2517號、3125號、3240號、3468號、6967號、109年度偵字第234號、1384號、1443號、追加起訴108年度偵字第7221號、109年度偵字第4564號、4961號 臺灣雲林地方檢察署108年度偵字第2398號、2356號、2517號、3125號、3240號、3468號、6967號、109年度偵字第234號、1384號、1443號、追加起訴108年度偵字第7221號、109年度偵字第4564號、4961號 最  後  事實審 法    院 臺灣雲林地方法院 臺灣雲林地方法院 臺灣雲林地方法院  案    號 109年度訴字第234號、283號、546號、748號 109年度訴字第234號、283號、546號、748號 109年度訴字第234號、283號、546號、748號  判決日期 110年5月26日 110年5月26日 110年5月26日 確  定  判  決 法    院 臺灣雲林地方法院 臺灣雲林地方法院 臺灣雲林地方法院  案    號 109年度訴字第234號、283號、546號、748號 109年度訴字第234號、283號、546號、748號 109年度訴字第234號、283號、546號、748號  確定日期 110年6月29日 110年6月29日 110年6月29日 是否為得易科罰金之案件  否 否 否 備    註  1.編號8至16經原判決定應執行有期徒刑9年6月確定。 2.雲林地檢110執1919號。 1.編號8至16經原判決定應執行有期徒刑9年6月確定。 2.雲林地檢110執1919號。 1.編號8至16經原判決定應執行有期徒刑9年6月確定。 2.雲林地檢110執1919號。 
 編          號            以下空白   罪          名  非法持有可發射子彈具殺傷力之槍枝罪    宣    告    刑 ( 不 含 沒 收 )  有期徒刑2年，併科罰金新臺幣60,000元    犯  罪  日  期  108年6、7月間至108年10月22日止    偵  查  機  關          年  度  案  號  臺灣雲林地方檢察署108年度偵字第2398號、2356號、2517號、3125號、3240號、3468號、6967號、109年度偵字第234號、1384號、1443號、追加起訴108年度偵字第7221號、109年度偵字第4564號、4961號   最  後  事實審 法    院 臺灣雲林地方法院    案    號 109年度訴字第234號、283號、546號、748號    判決日期 110年5月26日   確  定  判  決 法    院 臺灣雲林地方法院    案    號 109年度訴字第234號、283號、546號、748號    確定日期 110年6月29日   是否為得易科罰金之案件  否   備    註  1.編號8至16經原判決定應執行有期徒刑9年6月確定。 2.雲林地檢110執1919號。